臺灣屏東地方法院刑事判決　　　　　　　 96年度訴字第405號
公　訴　人　臺灣屏東地方法院檢察署檢察官
被　　　告　丁○○
選任辯護人　黃政雄律師
上列被告因違反槍砲彈藥刀械管制條例案件，經檢察官提起公訴
（95年度偵字第7559號），本院判決如下：
    主  文
丁○○未經許可，寄藏可發射子彈具有殺傷力之改造手槍，處有
期徒刑年貳月，併科罰金新臺幣貳拾萬元，罰金如易服勞役，
以新臺幣壹仟元折算壹日。扣案仿BERETTA 改造手槍（槍枝管制
編號：0000000000號）壹把（含彈匣壹個）沒收；又
以加害生命、身體之事，恐嚇他人致生危害於安全，處有期徒刑
拾月，減為有期徒刑伍月；應執行有期徒刑年陸月，併科罰金
新臺幣貳拾萬元，罰金如易服勞役，以新臺幣壹仟元折算壹日。
扣案仿BERETTA 改造手槍（槍枝管制編號：000000000
0號）壹把（含彈匣壹個）沒收。
被訴傷害公訴不受理。
    事  實
一、丁○○明知可發射子彈具有殺傷力之改造手槍及制式子彈為
    經管制之違禁物，未經許可不得受寄藏匿，仍基於寄藏之犯
    意，於民國92、93年間某日，在其位於屏東縣鹽埔鄉○○村
    ○○路181 號住處，受據稱為「陳通成」之不詳年籍男子委
    託，受寄具殺傷力之仿BERETTA 改造手槍（槍枝管制編號：
    0000000000號）壹把（含彈匣1 個）及9 mm口徑制式子彈4
    顆而藏放其上址住處內。嗣95年12月16日凌晨1 時15分許，
    丁○○因邱姓、謝姓2 名少年（姓名、年籍均詳卷）間所生
    糾紛，受綽號「振振」之不詳姓名男性友人邀集，與丙○○
    、甲○○（2 人已經本院同案不受理判決確定）等人共同前
    往位在屏東縣內埔鄉○○路202 號之1 之「金格小吃部」參
    與談判，旋與邱姓少年等人發生肢體衝突（涉犯共同傷害部
    分業經撤回告訴），詎丁○○竟基於恐嚇危害安全之犯意，
    持預藏之上開手槍、子彈對空擊發4 槍而達其以加害生命、
    身體之事恐嚇他人之目的，致生危害於安全，嗣為警到場處
    理扣得已經擊發之前述制式子彈彈殼4 枚，並於稍後即同日
    （95年12月16日）上午6 時55分許，循線在其上址住處查獲
    ，扣得前開改造手槍1 把（含彈匣1 個）。
二、案經屏東縣警察局內埔分局報告臺灣屏東地方法院檢察署檢
    察官偵查起訴。
    理  由
壹、有罪部分
一、證據審查：
  (一)按被告以外之人（含證人、鑑定人、告訴人、被害人、共同
    被告等）於審判外之陳述雖不符刑事訴訟法第159 條之1 至
    之4 等4 條之規定，而經當事人於審判程序同意作為證據，
    法院審酌該言詞陳述或書面陳述作成時之情況，認為適當者
    ，亦得為證據，刑事訴訟法第159 條之5 第1 項定有明文。
    其立法意旨在於傳聞證據未經當事人之反對詰問予以核實，
    原則上先予排除，惟若當事人已放棄反對詰問權，於審判程
    序中表明同意該等傳聞證據可作為證據；基於尊重當事人對
    傳聞證據之處分權，並充實證據資料以利真實發見之理念，
    強化言詞辯論功能，使訴訟程序得以順暢進行，上開傳聞證
    據亦均具有證據能力。本件公訴人提出證人丙○○、甲○○
    、乙○○、康家菱、謝佳容、謝柏澍、張美津於警詢中所為
    陳述等證據方法，除經被告丁○○於本院行準備程序時明示
    同意採為證據，依其製作分別係警員在日常辦公所在之警局
    內依法詢問，並以全程錄音方式擔保過程之正當性，詢畢並
    由受詢人審視記載內容後簽名以示與所述意旨相符，不當製
    作之可能性極低，應認為有證據能力。
  (二)次按，鑑定人由審判長、受命法官或檢察官就下列之人選任
    1 人或數人充之：(一)就鑑定事項有特別知識經驗者。(二)經政
    府機關委任有鑑定職務者；鑑定之經過及其結果，應命鑑定
    人以言詞或書面報告；法院或檢察官得囑託醫院、學校或其
    他相當之機關、團體為鑑定，或審查他人之鑑定，並準用第
    203 條至第206 條之1 規定，刑事訴訟法第198 條、第206
    條第1 項、第208 條第1 項分別定有明文。本件卷附槍彈鑑
    定書2 份，雖係被告以外之人即內政部警政署刑事警察局於
    審判外之書面陳述，然該局係臺灣高等法院檢察署關於槍彈
    有無殺傷力之概括選任鑑定機關，有臺灣高等法院檢察署92
    年9 月9 日檢文允字第0921001203號函附之「臺灣高等法院
    檢察署檢察長概括選任鑑定機關表列」足參，則上開槍彈鑑
    定書，為刑事訴訟法第159 條第1 項規定之例外情形，應有
    證據能力。
二、訊據被告丁○○於本院審理時，對其前揭時地寄藏改造手槍
    、制式子彈，並持往參與他人談判，衝突間復持以對空擊發
    以示威嚇之犯罪事實均自白不諱，並與證人丙○○、甲○○
    、證人即事發當時在場之人謝佳容、康家菱、謝柏澍、張美
    津於警詢中證述意旨相符，復有扣案改造手槍1 把（含彈匣
    1 個）、彈殼4 枚在卷，經內政部警政署刑事警察局鑑定結
    果，分別係仿BERETTA 廠92FS型半自動手槍，換裝土造金屬
    滑套及土造金屬槍管而成，能單動扣動板機，可擊發適用子
    彈，認具殺傷力之改造手槍（槍枝管制編號：0000000000號
    ），及已擊發並研判射自同一槍枝之口徑9mm 制式子彈彈殼
    ，有該局96年1 月18日刑鑑字第0960000192號、96年1 月30
    日刑鑑字第0960000191號槍彈鑑定書各1 份附卷可參，被告
    丁○○自白犯罪，堪認與事實相符。本件被告犯罪事證已臻
    明確，應依法論科。
三、按可發射子彈、具有殺傷力之改造手槍及其所使用，具有殺
    傷力之子彈，分別為槍砲彈藥刀械管制條例第4 條第1 項第
    1 款、第2 款規定之槍枝、子彈，非經中央主管機關許可，
    不得持有，同條例第5 條定有明文。核被告丁○○所為，係
    犯違反槍砲彈藥刀械管制條例第8 條第4 項、第1 項之未經
    許可，寄藏可發射子彈，具有殺傷力之改造手槍罪、同條例
    第12條第4 項、第1 項之未經許可寄藏子彈罪，及刑法第30
    5 條恐嚇危害安全罪（起訴書論告欄漏載，經公訴人於本院
    審理期日當庭補正；詳本院卷第49頁審理筆錄）。前開槍砲
    彈藥刀械管制條例規定雖於94年1 月26日修正，嗣其關於罰
    金等部分所適用之刑法總則規定，亦於94年2 月2 日修正公
    布，95年7 月1 日起生效施行，惟槍砲彈藥刀械管制條例規
    定之持有及寄藏槍枝罪，係將持有與寄藏手槍罪為分別之處
    罰規定，而寄藏與持有，均係將物置於自己實力支配之下，
    僅寄藏必先有他人之持有行為，而後始為之受寄代藏而已，
    故寄藏之受人委託代為保管，其保管之本身，亦屬持有，不
    過，此之持有係受寄之當然結果，雖不應另就持有予以論罪
    ，然未經許可持有手槍，其持有之繼續，為行為之繼續，亦
    即一經持有手槍，罪已成立，但其完結須繼續至持有行為終
    了時為止。則包括持有之寄藏手槍行為，自亦為行為之繼續
    ，其犯罪之完結須繼續至寄藏行為終了時為止（最高法院88
    年第8 次刑事庭會議決議參照），本件被告丁○○最初受託
    寄藏手槍之時間為92、93年間，雖係在前開槍砲彈藥刀械管
    制條例及其罰金部分應適用之刑法總則規定修正公布施行前
    ，然其寄藏行為繼續至95年12月16日始被查獲，其寄藏行為
    之終了既在該條例修正公布施行後，自無行為後法律變更可
    言，應適用修正後槍砲彈藥刀械管制條例之規定論處。被告
    丁○○同時寄藏具有殺傷力之制式子彈4 顆，係以一行為觸
    犯數罪名，應依刑法第55條前段想像競合之例，擇一處斷；
    又其所犯未經許可寄藏可發射子彈，具有殺傷力改造手槍罪
    ，與未經許可寄藏子彈罪，係以一行為而觸犯數罪名，應依
    刑法第55條前段想像競合之例，從一重之未經許可寄藏可發
    射子彈，具有殺傷力之改造手槍罪處斷。被告丁○○犯上開
    寄藏改造手槍罪及恐嚇危害安全罪，犯意各別，行為互殊，
    所犯構成要件有異，為數罪，應分論併罰之。
四、爰審酌被告丁○○之年齡、品行、智識能力、犯罪手段、對
    於法益所生侵害之程度，其為73年5 月18日出生、受有二專
    肄業教育程度、業工之人，有警詢年籍等資料在卷可稽，前
    未曾因犯罪經法院判刑確定，有臺灣高等法院被告前案紀錄
    表及臺灣屏東地方法院檢察署刑案資料查註紀錄表各1 份在
    卷可按，素行尚可，並考量其犯罪寄藏改造手槍、制式子彈
    之數量，持以介入他人談判，並於多名青、少年衝突混亂中
    擊發以示威嚇，對於社會治安及法益所生危險之程度非輕，
    及其犯罪後，於本院審理時，均能坦認犯行之犯罪後態度等
    一切情狀，量處如主文所示之刑，並諭知罰金易服勞役之折
    算標準。
五、本件被告犯罪時間在96年4 月24日以前，所犯刑法第305 條
    恐嚇罪部分，既經諭知未逾1 年6 月之有期徒刑，合於減刑
    條件，爰依中華民國96年罪犯減刑條例第2 條第1 項第3 款
    規定，就該部分減其刑期2 分之1 ，並與其餘不予減刑部分
    ，定應執行之刑。
六、扣案以仿BERETTA 半自動手槍製造之玩具槍所改造，並具有
    殺傷力之改造手槍1 把（槍枝管制編號：0000000000號），
    為依法不得持有之違禁物，應依刑法第38條第1 項第1 款規
    定沒收之。另扣案已經擊發之制式子彈彈殼4 枚，既已經使
    用而不具擊發能力，喪失違禁物之性質，爰不另為沒收之諭
    知，附此敘明。
貳、不受理部分
一、公訴意旨另以：少年邱某（姓名、年籍詳卷）與少年謝某（
    姓名、年籍詳卷）有感情糾紛，緣因少年謝某欲分手，少年
    邱某乃於95年12月15日20時許，夥同姚堂逸、王蘭兒、張凱
    丞等人，至謝某住處談判，謝某之父謝柏澍唯恐滋生事端，
    乃於同日22時30分許，帶同少年邱某等人，至屏東縣內埔鄉
    ○○路202 號之1 金格小吃部（負責人張美津）唱歌喝酒解
    壓，少年謝某乃告知康家菱及朋友綽號「振振」之不詳姓名
    者上情，綽號「振振」之不詳姓名者乃邀請丙○○、甲○○
    、丁○○、綽號「阿強」、「阿幹」、「勳仔」、「詳仔」
    等不詳姓名者多人幫忙，在屏東市海豐裡三山國王廟前會合
    ，與少年謝某、康家菱分乘自三部小客車，前往屏東縣內埔
    鄉找尋少年邱某，途中少年謝某及康家菱先行下車，由謝柏
    澍騎乘機車前來載該二人至金格小吃部，於翌日即16日凌晨
    1 時15分許，少年謝佳容及康家菱與少年邱某在該小吃部前
    談判，丙○○、甲○○、被告丁○○及綽號「阿強」等人隨
    後開車趕至並下車，不分青紅皂白，竟基於傷害之犯意聯絡
    ，徒手或分持球棒、拖把、高梁酒瓶等物，共同毆打少年邱
    某，致其不支倒地，受有頭部外傷併顏面多處挫傷、右手多
    處裂傷共3X1 公分，因認被告丁○○涉犯刑法第28條、第27
    7 條第1 項共同傷害罪嫌而提起公訴。
二、按告訴乃論之罪，告訴人於第一審辯論終結前，得撤回其告
    訴；又告訴經撤回者，法院應諭知不受理之判決，刑事訴訟
    法第238 條第1 項、第303 條第3 款定有明文。
三、前開被告丁○○涉犯傷害部分，經檢察官提起公訴，認被告
    所犯為刑法第277 條第1 項之傷害罪，依同法第287 條前段
    之規定，須告訴乃論。茲據告訴人於本院審理中，聲請撤回
    其告訴，揆諸前開說明，應諭知不受理之判決。
據上論斷，依刑事訴訟法第299 條第1 項前段、第303 條第3 款
，槍砲彈藥刀械管制條例第8 條第4 項、第1 項、第12條第4 項
、第1 項，刑法第11條前段、第305 條、第55條、第42條第3 項
、第51條第5 款、第38條第1 項第1 款，刑法施行法第1 條之1
，中華民國96年罪犯減刑條例第2 條第1 項第3 款、第7 條第1
項、第2 項、第11條，判決如主文。
本案經檢察官鍾仁松到庭執行職務
中　　華　　民　　國　　96　　年　　8 　　月　　14　　日
            刑事第二庭    　審判長法　官　羅森德
                                  法　官　蘇碧珠
                                  法　官　陳松檀
右正本證明與原本無異。
如不服本判決應於收受本判決送達後10日內向本院提出上訴書狀
，其未敘述上訴理由者，並得於提起上訴後10日內向本院補提理
由書狀（均須按他造當事人之人數附繕本）「切勿逕送上級法院
」
                                  書記官  林祥玉
中　　華　　民　　國　　96　　年　　8 　　月　　14　　日
附錄本案論罪科刑法條全文：
槍砲彈藥刀械管制條例第8條
未經許可，製造、販賣或運輸鋼筆槍、瓦斯槍、麻醉槍、獵槍、
空氣槍或第4條第1項第1款所定其他可發射金屬或子彈具有殺傷
力之各式槍砲者，處無期徒刑或5年以上有期徒刑，併科新臺幣1
千萬元以下罰金。
未經許可，轉讓、出租或出借前項所列槍枝者，處5 年以上有期
徒刑，併科新臺幣1 千萬元以下罰金。
意圖供自己或他人犯罪之用，而犯前二項之罪者，處無期徒刑或
7 年以上有期徒刑，併科新臺幣1 千萬元以下罰金。
未經許可，持有、寄藏或意圖販賣而陳列第1 項所列槍枝者，處
3 年以上10年以下有期徒刑，併科新臺幣700 萬元以下罰金。
第1 項至第3 項之未遂犯罰之。
槍砲彈藥刀械管制條例第12條
未經許可，製造、販賣或運輸子彈者，處1 年以上7 年以下有期
徒刑，併科新台幣500 萬元以下罰金。
未經許可，轉讓、出租或出借子彈者，處6 月以上5 年以下有期
徒刑，併科新台幣300 萬元以下罰金。
意圖供自己或他人犯罪之用，而犯前二項之罪者，處3 年以上10
年以下有期徒刑，併科新台幣700 萬元以下罰金。
未經許可，持有、寄藏或意圖販賣而陳列子彈者，處5 年以下有
期徒刑，併科新台幣300 萬元以下罰金。
第 1 項至第 3 項之未遂犯罰之。
中華民國刑法第305條
（恐嚇危害安全罪）
以加害生命、身體、自由、名譽、財產之事，恐嚇他人致生危害
於安全者，處2 年以下有期徒刑、拘役或3 百元以下罰金。
